臺灣臺北地方法院民事簡易判決
                              111年度店簡字第1046號
原      告  吳友政  

被      告  凃政廷  
上列當事人間請求損害賠償事件，原告提起刑事附帶民事訴訟，
經本院刑事庭裁定移送前來，本院於民國111年9月6日言詞辯論
終結，判決如下：
    主  文
被告應給付原告新臺幣68,236元，及自民國111年3月2日起至清
償日止，按年息百分之5計算之利息。
原告其餘之訴駁回。
訴訟費用由被告負擔10分之4，餘由原告負擔。
本判決原告勝訴部分得假執行；但被告如以新臺幣68,236元為原
告預供擔保後，得免為假執行。
    事實及理由
一、按被告經合法通知，未於言詞辯論期日到場，核無民事訴訟
    法第386條所列各款情形，爰依原告之聲請，由其一造辯論
    而為判決，合先敘明。
二、原告主張：被告於民國110年5月16日上午7時10分許，在新
    北市○○區○○路0段00號4樓，持自備之美工刀，破壞原告裝設
    在上址之監視器、大門電子鎖、感應燈（下稱系爭物品），
    使系爭物品受損而致令不堪使用，支出維修費新臺幣（下同
    ）68,236元、聘請律師開庭之交通費10,000元，致原告受有
    財產上之損害，被告上開行為業經鈞院以111年度審簡字第1
    46號刑事判決判處罪刑在案，原告並因而受有精神上之痛苦
    ，並請求精神慰撫金100,000元，上開損失合計178,236元（
    計算式：68,236＋10,000＋100,000＝178,236），爰依民法第1
    84條第1項前段之規定提起刑事附帶民事訴訟請求損害賠償
    等語。並聲明：㈠被告應給付原告178,236元，及自刑事附帶
    民事訴訟起訴狀繕本送達翌日起至清償日止，按年息5%計算
    之利息；㈡願供擔保，請准宣告假執行。
三、被告經合法通知，未於言詞辯論期日到場，亦未提出書狀或
    作何聲明或陳述。
四、本院之判斷：
  ㈠按因故意或過失，不法侵害他人之權利者，負損害賠償責任
    ；故意以背於善良風俗之方法，加損害於他人者亦同，民法
    第184條第1項定有明文。
  ㈡經查，原告主張之前揭事實，業據被告於刑案警詢及偵查中
    坦認（臺灣臺北地方檢察署110年度偵字第25390號卷【下稱
    偵卷】第9、83頁），核與證人吳美儀、吳憲枚於刑案警詢
    及偵查中之證述相符（偵卷第13至14、23至27、81至83頁）
    ，並有監視器翻拍照片11張、譯文1份（偵卷33至38、39至4
    1頁）、估價單及報價單各1份（本院111年度審簡附民字第3
    1號卷【下稱附民卷】第9至11頁）在卷可證，且被告因此犯
    刑法第354條之毀損他人物品罪，經本院刑事庭以111年度審
    簡字第146號刑事判決處拘役20日，如易科罰金，以1,000元
    折算1日，經本院調取相關卷宗核閱無誤。而被告經合法通
    知，未於言詞辯論期日到場，亦未提出書狀作何聲明或陳述
    以供本院參酌，依法視同自認，堪信原告之主張為真實。故
    被告前揭毀損行為，與原告系爭物品受有損害間有相當因果
    關係，揆諸上開規定，被告就原告之損失應負侵權行為責任
    ，應堪認定。
  ㈢原告請求系爭物品維修費68,236元部分：
　⒈按不法毀損他人之物者，被害人得請求賠償其物因毀損所減
    少之價額，民法第196條定有明文。又物被毀損時，被害人
    除得依民法第196條請求賠償外，不排除民法第213條至第21
    5條之適用。依民法第196條請求賠償物被毀損所減少之價額
    ，得以修復費用為估定之標準，但以必要者為限。
　⒉原告主張系爭物品遭被告毀損，其受有修復系爭物品之費用
    為68,236元等情，業據原告提出估價單及報價單各1份在卷
    可證（附民卷第9至11頁）；被告經合法通知，未於言詞辯
    論期日到場，亦未提出書狀作何聲明或陳述以供本院參酌，
    本院審酌前開證據，堪信原告之主張為真實。是原告請求系
    爭物品維修費68,236元，應屬必要，應予准許。
  ㈣原告請求聘請律師開庭之交通費10,000元部分：
　⒈按損害賠償之債，以有損害之發生及有責任原因之事實，並
    二者之間，有相當因果關係為成立要件，故原告所主張損害
    賠償之債，如不合於此項成立要件者，即難謂有損害賠償請
    求權存在（最高法院48年度台上字第481號民事判決（原判
    例）意旨可資參照）。
　⒉原告固主張因聘請律師開庭致受有交通費10,000元之損失等
    情，然查，原告並未提出交通費支出之單據，且人民因訴訟
    所花費勞力、時間及金錢，不可一概認屬他方應賠償之損害
    ，蓋原告循訴訟程序解決糾紛、維護自身權益，本需支出相
    當成本，他方如應訴亦有勞費支出，此為法治社會解決私權
    紛爭制度設計所不得不然，勞費支出除法律另有規定外，本
    應由各當事人自行承擔，尚難向他方請求損害賠償。故原告
    請求前開交通費10,000元之損失，尚難認與被告之毀損行為
    間有相當因果關係，此部分請求，實屬無據，應予駁回。　
    　
  ㈤原告請求精神慰撫金100,000元部分：
　⒈按不法侵害他人之身體、健康、名譽、自由、信用、隱私、
    貞操，或不法侵害其他人格法益而情節重大者，被害人雖非
    財產上之損害，亦得請求賠償相當之金額；前2項規定，於
    不法侵害他人基於父、母、子、女或配偶關係之身分法益而
    情節重大者，準用之。民法第195條第1項前段、第3項分別
    定有明文。
　⒉惟依上開規定，原告須有身體、健康、名譽、自由、信用、
    隱私、貞操或其他人格法益、或基於父、母、子、女或配偶
    關係之身分法益受侵害且情節重大者，始得請求被告賠償精
    神慰撫金。經查，原告固主張其裝有心臟調節器，這陣子因
    受到壓迫而擔心進出醫院的安全等情（本院卷第48頁）；惟
    原告所有之系爭物品遭被告故意毀損乙節，並非身體、健康
    、名譽、自由、信用、隱私、貞操或其他人格法益、或基於
    父、母、子、女或配偶關係之身分法益受侵害，且原告亦未
    證明其上開所述與被告本件毀損系爭物品之行為有相當因果
    關係，是原告請求被告給付精神慰撫金100,000元，實屬無
    據，應無理由。
  ㈥末按給付有確定期限者，債務人自期限屆滿時起，負遲延責
    任。給付無確定期限者，債務人於債權人得請求給付時，經
    其催告而未為給付，自受催告時起，負遲延責任。其經債權
    人起訴而送達訴狀，或依督促程序送達支付命令，或為其他
    相類之行為者，與催告有同一之效力。民法第229條第1、2 
    項分別定有明文。又遲延之債務，以支付金錢為標的者，債
    權人得請求依法定利率計算之遲延利息。但約定利率較高者
    ，仍從其約定利率。應付利息之債務，其利率未經約定，亦
    無法律可據者，週年利率為百分之5。民法第233條第1項、
    第203條亦有明定。本件原告對被告之請求屬無確定期限之
    給付，自應經原告之催告而未為給付，被告始負遲延責任。
    而本件起訴狀繕本於111年3月1日送達被告，此有送達回證1
    份可證（附民卷第13頁），準此，原告請求被告給付68,236
    元及自起訴狀繕本送達被告翌日即111年3月2日起算之5%遲
    延利息，為有理由，應予准許。
五、綜上所述，原告依民法第184條第1項前段之規定，請求被告
    給付68,236元及自起訴狀繕本送達翌日即111年3月2日起至
    清償日止，按年息5%計算之利息，為有理由，應予准許。逾
    此範圍之請求，則無理由，應予駁回。
六、本件原告勝訴部分，係就民事訴訟法第427條訴訟適用簡易
    程序所為被告敗訴之判決，依同法第389條第1項第3款規定
    ，應依職權宣告假執行；並依同法第392條第2項規定，依職
    權宣告被告如預供擔保，得免為假執行。
七、本件事證已臻明確，兩造其餘攻擊防禦方法及所提證據，經
    本院斟酌後，核與判決結果不生影響，爰不逐一論述，併此
    敘明。
八、訴訟費用負擔之依據：民事訴訟法第79條。另本件係刑事附
    帶民事訴訟，而由本院刑事庭移送民事庭者，依刑事訴訟法
    第504條第2項之規定，不需徵收裁判費，且至本件言詞辯論
    終結時，亦未發生其他訴訟費用，故無從確定訴訟費用之數
    額。惟仍依民事訴訟法第87條第1項之規定，諭知訴訟費用
    之負擔，以備將來如有訴訟費用發生時，得確定其負擔，併
    此敘明。
中　　華　　民　　國　　111 　年　　9 　　月　　20　　日
                  臺灣臺北地方法院新店簡易庭
                              法  官  林易勳
以上正本係照原本作成。
對於本件判決如有不服，應於收受送達後20日內向本院提出上訴
書狀，上訴於本院合議庭，並按他造當事人之人數附具繕本。
如委任律師提起上訴者，應一併繳納上訴審裁判費。
中　　華　　民　　國　　111 　年　　9 　　月　　20　　日
                              書記官  徐子芹